ACORDAO-COMPLETO-2345230

ACÓRDÃO 3573/2019 ATA 17/2019 - SEGUNDA CÂMARA

VISTOS, relatados e discutidos estes autos que tratam, nesta fase processual, de Recurso de Reconsideração em face do Acórdão 5421/2017-TCU-Segunda Câmara,
ACORDAM os Ministros do Tribunal de Contas da União, em sessão da 2ª Câmara, ante as razões expostas pelo Relator, em:
9.1 conhecer do recurso de reconsideração interposto pela Sra. Yolanda Galindo Pacheco, com fundamento no art. 285 do Regimento Interno;
9.2 dar provimento parcial ao recurso interposto; 
9.3 dar a seguinte redação aos itens 9.2 e 9.3 do Acórdão 5421/2017-TCU-Segunda Câmara:
9.2 julgar irregulares, com fundamento nos arts. 1º, inciso I, 16, inciso III, alínea "c", 19, caput e 23, inciso III da Lei 8.443/1992, c/c os arts. 1º, inciso I, 209, inciso III, 210 e 214, inciso III, do Regimento Interno do TCU, as contas da Sr.ª Yolanda Galindo Pacheco, diretora presidente da Funsaúde, e da Fundação Apoio Desenvolvimento Cientif Tecnolog Saúde (Funsaúde/DF) , condenando-os, solidariamente, ao pagamento do débito no valor de R$ 2.749,72 (dois mil, setecentos e quarenta e nove reais e setenta e dois centavos) , com a fixação do prazo de quinze dias, a contar da notificação, para comprovarem, perante o Tribunal (art. 23, inciso III, alínea "a" da Lei 8.443, de 1992, c/c o art. 214, inciso III, alínea "a", do Regimento Interno) , o recolhimento da dívida aos cofres do Fundo Nacional de Saúde (FNS) , atualizada monetariamente e acrescida dos juros de mora, calculados a partir da data de 12/6/2007, até a data do recolhimento, na forma prevista na legislação em vigor;
9.3 aplicar à Srª Yolanda Galindo Pacheco e à Fundação Apoio Desenvolvimento Cientif Tecnolog Saúde (Funsaúde/DF) , individualmente, a multa prevista no caput do art. 57 da Lei 8.443/1992 c/c o art. 267 do Regimento Interno do TCU, no valor de R$ 200,00 (duzentos reais) , fixando-lhes o prazo de quinze dias, a contar da notificação, para comprovarem, perante o Tribunal (art. 23, inciso III, alínea "a" da Lei 8.443, de 1992, c/c o art. 214, inciso III, alínea "a", do Regimento Interno) , o recolhimento das dívidas aos cofres do Tesouro Nacional, atualizadas monetariamente desde a data do presente acórdão até a do efetivo recolhimento, se forem pagas após o vencimento, na forma da legislação em vigor;
9.4 remeter cópia deste acórdão, bem como do Relatório e do Voto que o fundamentam, à Procuradoria da República no Distrito Federal.

Recurso de reconsideração (peça 54) interposto por Yolanda Galindo Pacheco, Diretora-Presidente da Fundação de Apoio ao Desenvolvimento Científico e Tecnológico na Área de Saúde (Funsaúde), contra o Acórdão 5.421/2017-TCU-2ª Câmara

Segunda Câmara

Fundação de Apoio ao Desenvolvimento Científico e Tecnológico na Área da Saúde.

3. Responsáveis/Recorrentes:
3.1. Responsáveis: Fundação de Apoio ao Desenvolvimento Científico e Tecnológico na Área da Saúde (CNPJ 37.159.720/0001-04); Yolanda Galindo Pacheco (CPF XXX.224.768-XX)
3.2. Recorrente: Yolanda Galindo Pacheco (CPF XXX.224.768-XX).

13.1. Ministros presentes: Ana Arraes (Presidente), Augusto Nardes, Aroldo Cedraz e Raimundo Carreiro (Relator).
13.2. Ministro-Substituto presente: André Luís de Carvalho.

ACORDAO-COMPLETO-2444047

Acórdão de Relação 13595/2020 - Segunda Câmara

Acórdão de Relação

RAIMUNDO CARREIRO

Ministro Augusto Nardes.

Trata-se de recurso de reconsideração (peça 54) , interposto pela Sra. Yolanda Galindo Pacheco, na condição de Diretora-Presidente da Fundação de Apoio ao Desenvolvimento Científico e Tecnológico na Área de Saúde (Funsaúde) , contra o Acórdão 5421/2017-TCU-Segunda Câmara, da Relatoria do Ministro Augusto Nardes. 
O acórdão recorrido julgou tomada de contas especial instaurada, contra a recorrente e contra a Funsaúde, em razão de irregularidades na aplicação dos recursos repassados à instituição por força de Convênio 1.772/2006. O ajuste fora firmado com o Fundo Nacional de Saúde (FNS) para dar apoio técnico e financeiro para curso, congresso, encontro, treinamento, seminário e eventos - curso de especialização em saúde mental, visando o fortalecimento do Sistema Único de Saúde (SUS) . O valor repassado montou a R$ 180.000,00, sem contrapartida.
O ACÓRDÃO RECORRIDO
Acórdão 5421/2017-TCU-Segunda Câmara (peça 54) , da relatoria do Ministro Augusto Nardes:
ACORDAM os Ministros do Tribunal de Contas da União, reunidos em sessão de 2ª Câmara, ante as razões expostas pelo Relator, em:
9.1 considerar revéis, para todos os efeitos, com fundamento nos arts 12, §3º da Lei 8.443/1992, c/c art. 202, §8º do Regimento Interno do TCU, a Srª Yolanda Galindo Pacheco, e a Fundação Apoio Desenvolvimento Cientif Tecnolog Saúde (Funsaúde/DF) .
9.2 julgar irregulares, com fundamento nos arts. 1º, inciso I, 16, inciso III, alínea "c", 19, caput e 23, inciso III da Lei 8.443/1992, c/c os arts. 1º, inciso I, 209, inciso III, 210 e 214, inciso III, do Regimento Interno do TCU, as contas da Sr.ª Yolanda Galindo Pacheco, diretora presidente da Funsaúde, e da Fundação Apoio Desenvolvimento Cientif Tecnolog Saúde (Funsaúde/DF) , condenando-os, solidariamente, ao pagamento do débito no valor de R$ 180.000,00 (cento e oitenta mil reais) , com a fixação do prazo de quinze dias, a contar da notificação, para comprovarem, perante o Tribunal (art. 23, inciso III, alínea "a" da Lei 8.443, de 1992, c/c o art. 214, inciso III, alínea "a", do Regimento Interno) , o recolhimento da dívida aos cofres do Fundo Nacional de Saúde (FNS) , atualizada monetariamente e acrescida dos juros de mora, calculados a partir da data de 12/6/2007, até a data do recolhimento, na forma prevista na legislação em vigor;
9.3 aplicar à Srª Yolanda Galindo Pacheco e à Fundação Apoio Desenvolvimento Cientif Tecnolog Saúde (Funsaúde/DF) , individualmente, a multa prevista no caput do art. 57 da Lei 8.443/1992 c/c o art. 267 do Regimento Interno do TCU, no valor de R$ 31.000,00 (trinta e um mil reais) , fixando-lhes o prazo de quinze dias, a contar da notificação, para comprovar, perante o Tribunal (art. 23, inciso III, alínea "a" da Lei 8.443, de 1992, c/c o art. 214, inciso III, alínea "a", do Regimento Interno) , o recolhimento da dívida aos cofres do Tesouro Nacional, atualizada monetariamente desde a data do presente acórdão até a do efetivo recolhimento, se for paga após o vencimento, na forma da legislação em vigor;
9.4. autorizar, desde já, caso venha a ser solicitado pelo responsável, o pagamento da dívida em até 36 (trinta e seis) parcelas mensais e consecutivas, no termos do art. 26 da Lei 8.443/1992, c/c o art. 217 do Regimento Interno do TCU, fixando o vencimento da primeira parcela em 15 (quinze) dias após o recebimento da notificação e o das demais a cada 30 (trinta) dias, devendo incidir sobre cada parcela os encargos devidos, na forma prevista da legislação em vigor, alertando o responsável que a falta de comprovação do recolhimento de qualquer parcela importará o vencimento antecipado do saldo devedor, nos termos do art. 217, § 2º do Regimento Interno do TCU;
9.5 autorizar, desde logo, a cobrança judicial da dívida nos termos do art. 28, inciso II, da Lei 8.443/1992, caso não atendida a notificação; 
9.6 encaminhar cópia desta deliberação, bem como do relatório e do voto que a fundamentam, ao Procurador-Chefe da Procuradoria da República no Estado do Rio Grande do Norte, nos termos do § 3º do art. 16 da Lei 8.443/1992 c/c o § 7º do art. 209 do Regimento Interno do TCU, para adoção das medidas que entender cabíveis;
9.7 encaminhar cópia desta deliberação, bem como do relatório e do voto que a fundamentam, ao Ministério da Saúde, bem como ao Fundo Nacional de Saúde (FNS) , na qualidade de interveniente do Convênio 1772/2006.
AS CITAÇÕES
A irregularidade por que os responsáveis foram citados, em igual teor, às peças 23 e 26:
O débito é decorrente da impugnação total de despesas do Convênio 1772/2006, Siafi 586846, celebrado ente a União Federal, por intermédio do Ministério da Saúde (MS) , e a Fundação de Apoio ao Desenvolvimento Tecnológico na Área da Saúde (Funsaúde/DF) , tendo por objeto "dar apoio técnico e financeiro para 'curso, congresso, encontro, treinamento, seminário e eventos - curso de especialização em saúde mental', visando o fortalecimento do Sistema Único de Saúde - SUS", conforme cláusula primeira do citado termo de convênio. 
A ANÁLISE DE MÉRITO
A seguir, transcrevo excerto da instrução em que a Secretaria de Recursos analisa as razões recursais apresentadas (peça 85) , com a anuência, por delegação de competência, de Diretor da unidade (peça 87) , em atenção ao art. 1º, § 3º, inciso I, da Lei nº 8.443, de 1992.
HISTÓRICO
2.	Esta tomada de contas especial foi instaurada pelo Fundo Nacional de Saúde/Ministério da Saúde (FNS/MS) , em desfavor da Fundação de Apoio ao Desenvolvimento Científico e Tecnológico na Área de Saúde (Funsaúde/DF) e da Sr.ª Yolanda Galindo Pacheco, diretora presidente da Funsaúde, em razão de irregularidades na aplicação dos recursos repassados por força do Convênio 1772/2006, Siafi 586846 (peça 1, p. 28-42) , celebrado entre o FNS e a referida Fundação, que teve por objeto dar apoio técnico e financeiro para Curso, Congresso, Encontro, Treinamento, Seminário e Eventos - Curso de Especialização em Saúde Mental, visando o fortalecimento do Sistema Único de Saúde (SUS) .
3.	Inicialmente elaborou-se uma instrução (peça 71) , na qual a Secretaria de Recursos propôs dar provimento parcial ao presente recurso de reconsideração, de forma a reduzir o débito imputado para R$ 2.365,88, mantendo-se o julgamento das contas como irregulares, na forma prevista no art. 16, inciso III, alínea "c", da Lei 8.443/1992, com a consequente aplicação da multa proporcional preconizada no art. 57 dessa mesma lei.
4.	Naquela oportunidade, em síntese, entendeu-se suficiente analisar apenas as irregularidades concernentes à "Execução Financeira" (segunda parte) constantes dos ofícios de citação do Tribunal (peças 13 ou 17) , haja vista a existência do Parecer Técnico lavrado pelo órgão concedente sob o n° 131/2011-DEGES/SGTES/MS, (peça 3, p. 374-376) , no qual ficou assente que a execução física do convênio ocorreu de forma satisfatória, nos seguintes termos:
3. O referido Curso de Especialização, segundo seu projeto (fls. 9-19) , elaborado em 2006, previa carga de 552 horas, computadas as disciplinas presenciais (510 horas) e os créditos adicionais (42 horas) . A duração do curso era de 12 meses e a entrega do Trabalho Final de Conclusão do Curso dar-se-ia até 2 meses após o término.
4. Foram previstas 45 vagas "para os profissionais, gestores e equipes de atuação comunitária que atuam em serviços de atenção psicossocial, em centros de saúde e hospitais no Distrito Federal e Goiás." (fl. 03) .
5. Contudo, o Relatório Acadêmico Final presente rio processo (fls. 206 a 209) não apresentava a lista dos alunos concluintes, com nome completo, formação e área de atuação profissional. Esses dados permitiriam verificar se o objetivo do Convênio foi alcançado, atingindo o público-alvo previamente definido. 
6. Solicitamos, assim, ao coordenador do curso de especialização, Prof. Ileno Izídio da Costa, o envio da documentação comprobatória acima descriminada para este Departamento, a qual está anexa ao processo.
7. Segundo o Relatório Final (fls. 639-640) , 49 alunos, profissionais atuantes em serviços públicos de atenção à saúde mental, foram aprovados ao final do curso.
8. Quanto à carga horária, tem-se que foram ministradas 26 (vinte e seis) disciplinas, mais a disciplina referente à monografia final, mais as atividades extras, totalizando 465 horas-aula. Apesar de o projeto do Curso de Especialização em Saúde Mental (fls. 9-19) prever carga horária de 552 horas, conforme item 3 deste parecer, o referido curso atendeu à duração mínima dos cursos de especialização lato sensu estabelecida pelo Ministério da Educação/Conselho Nacional de Educação/Câmara de Educação Superior, atualmente de 360 (trezentas e sessenta) horas, conforme Resolução n° 1, de 8 de junho de 2007, artigo 5°.
9. Ressaltamos que tanto a grade curricular consonante às diretrizes da Política Nacional de Saúde Mental quanto o corpo docente - maioria composta por doutores (fls. 214-263) - favoreceram a qualidade do processo de formação dos profissionais.
Diante do exposto, o parecer é FAVORÁVEL no que se refere à execução física do Convênio.
5.	O referido ofício citatório do Tribunal (peça 13, p. 3) apontou as irregularidades transcritas a seguir:
Ocorrência: impugnação total de despesas do Convênio 1.772/2006, Siafi 586846, firmado ente a União Federal, por intermédio do Ministério da Saúde (MS) , e a Fundação de Apoio ao Desenvolvimento Tecnológico na Área da Saúde (Funsaúde/DF) , e a consequente reprovação das contas, em razão das irregularidades abaixo consignadas no Parecer Gescon 23, de 3/1/2012: 
a) ausência nos documentos comprobatórios das despesas do número do convênio; 
b) realização de pagamento de taxas bancárias, no valor de R$ 58,64, bem como pagamento de multa e juros pelo atraso no pagamento de INSS e/ou ISS, no valor de R$ 198,32;
d) ausência de cópia dos Recibos de Pagamento de Autônomo (RPA) assinados, datados e discriminando os serviços realizados aos Srs. Ileno Costa, Tânia Maris, Marcelo da Silva, Soemes Castilho, Erotildes Maria Leal, Edgar Merchan, Florianita Braga, Eliane Maria Fleury, Ana Cristina, Augusto Cézar e Marcella Franco; 
e) ausência de declaração de vínculo empregatício com o serviço público federal, estadual, municipal e do Distrito Federal, órgãos da administração direta, indireta ou com subsidiária dos prestadores de serviços; 
f) ausência de cópia dos contratos firmados com as pessoas físicas que estão recebendo pagamento com recursos deste convênio; 
g) ausência da lista de presença dos participantes do curso ministrado; 
h) falta de documento regulamentando o serviço de instrutoria e de Declaração do Setor de Recursos Humanos manifestando-se sobre a liberação e compensação de carga horária do servidor; 
i) ausência de informação acerca do parâmetro utilizado para seleção dos prestadores de serviços e para definição dos salários pagos; e 
j) realização de pagamento à Sra. Tânia Maris Grigolo e ao Sr. Ileno Izidio da Costa em diversas categorias funcionais sem justificativa.
Execução Financeira 
a) ausência na prestação de contas dos seguintes documentos: Relatório de Execução Físico- Financeira, Relatório de Cumprimento do Objeto e os extratos bancários da conta de investimento;
b) ausência da documentação comprobatória das despesas constantes na Relação de Pagamento (RP) , itens 14, 21, 35, 37, 49, 50, 59, 71, 76, 77, 78, 84, 93, 100, 116, 129, 140, 148, 154, 155, 170, 180, 181, 182, 199, 200 e 203; 
c) ausência de três orçamentos à contratação da Fundação de Empreendimentos Científicos e Tecnológicos (Finatec) , para organização do evento "I Congresso de Saúde Mental do Cerrado (DF, GO e RIDE) ; 
d) ausência nos RPA's da descrição do serviço prestado, e, em alguns deles, há erros nas retenções dos impostos; 
e) ausência de comprovantes de embarque e desembarque dos passageiros beneficiados com passagens aéreas, bem como aquisição de passagens em duplicidade para Maria Fernanda Nicácio; e 
f) ausência de comprovante de recolhimento do saldo do convênio, no valor de R$ 219,40.
6.	Entretanto, o Exmo. Ministro-Relator, José Múcio Monteiro, por meio do Despacho acostado à peça 81, divergiu dessa proposta de encaminhamento, por entender que "a citação da recorrente tratou de outras irregularidades além das falhas informadas na instrução da Serur" e que "o débito em questão decorre da ausência de diversos registros que não foram, de início, localizados na prestação de contas, e não somente de falhas na execução financeira". (Grifos acrescidos) .
7.	Nesse sentido, destacou que "no que diz respeito à ausência dos comprovantes de embarque e desembarque, o Auditor cita apenas um exemplo, sem dizer quais as provas que constam dos autos para que seja afastado o débito relativo a essa falha. Não me parece prudente reformar uma decisão do Tribunal com base em amostragem".
8.	Além disso, o Exmo. Ministro-Relator, José Múcio Monteiro, na parte final de seu Despacho, manifestou-se da seguinte maneira:
7. Portanto, o débito em questão decorre da ausência de diversos registros que não foram, de início, localizados na prestação de contas, e não somente de falhas na execução financeira.
8. Destaco que a inexistência dos documentos requeridos impede o estabelecimento do nexo causal entre o objeto eventualmente realizado e as despesas efetuadas, necessário para a comprovação da correta aplicação dos recursos públicos. Desse modo, para fins de provimento ao apelo, é necessário que seja apresentada a documentação faltante.
9. A ausência de cópia dos Recibos de Pagamento de Autônomo (RPA) assinados, datados e discriminando os serviços realizados por Ileno Costa, Tânia Maris, Marcelo da Silva, Soemes Castilho, Erotildes Maria Leal, Edgar Merchan, Florianita Braga, Eliane Maria Fleury, Ana Cristina, Augusto Cézar e Marcella Franco chama mais atenção porque, segundo a relação de pagamentos (peça 1, pp. 130-146) , essas despesas somam por volta de oitenta e quatro mil reais, ou seja, quase 50% do valor dos recursos federais em questão.  Entendo não ser razoável afastar a parcela do débito decorrente dessa falha sem a presença das provas desses pagamentos.
10. Pelo exposto, restituo os autos à Serur para que analise toda a prestação de contas, indicando os comprovantes de despesas que justificam o afastamento de quase a totalidade do débito imposto pelo acórdão recorrido, notadamente os elencados, no ofício de citação, como ausentes, com destaque para os RPAs relacionados acima, para que, ao final, se pronuncie quanto ao mérito do recurso de reconsideração interposto por Yolanda Galindo Pacheco.
Nesta oportunidade, destaco que as decisões do Tribunal somente merecem ser reformadas com base em provas robustas e devidamente identificada nos autos.
9.	Dessa forma, em atendimento à determinação emanada do referido Despacho, modifica-se a premissa de análise deste recurso de reconsideração, a partir da qual se estabelecerá uma correlação entre todos os elementos probatórios constantes dos autos com os lançamentos constantes da "relação de pagamentos efetuados" (peça 1, p. 130-146) , que, como informado na instrução anterior, totaliza um valor aproximado de R$ 197.000,00.
10.	Assim, elabora-se esta instrução complementar na qual, além dos elementos presentes na tabela constante do parágrafo 13.15 da instrução anterior (peça 71) , foram acrescidos uma série de itens - desmembrados por categoria de despesa - em que se registram os pontos dos autos onde se encontram os documentos indicativos da regular aplicação dos recursos no objeto do convênio.
10.1 Quadro de despesas com pessoal - RPA a Ileno Izídio da Costa (Coordenação e instrutoria) 
	Favorecido
	Relação de pagamentos
	Extrato bancário
	Comprovantes (*) 
	Valor (R$) 

	1) Ileno Izídio da Costa 
	Peça 1, p. 130, item 3
	Peça 1, p. 162
	Peça 1, p. 233-235 e peça 3, p. 90
	1.000,00

	2) Ileno Izídio da Costa
	Peça 1, p. 144, item 166
	Peça 1, p. 200
	Peça 3, p. 262
	2.400,00

	3) Ileno Izídio da Costa
	Peça 1, p. 130, item 11
	Peça 1, p. 164
	Peça 2, p. 246-248 e peça 3, p. 98
	1.000,00

	4) Ileno Izídio da Costa
	Peça 1, p. 130, item 17
	Peça 1, p. 166
	Peça 2, p. 264-266 e peça 3, p. 102
	1.000,00

	5) Ileno Izídio da Costa
	Peça 1, p. 132, item 24
	Peça 1, p. 168
	Peça 2, p. 304-306 e peça 3, p. 108
	1.000,00

	6) Ileno Izídio da Costa
	Peça 1, p. 132, item 33
	Peça 1, p. 170
	Peça 2, p. 320-322; peça 3, p. 116 
	1.000,00

	7) Ileno Izídio da Costa
	Peça 1, p. 132, item 42
	Peça 1, p. 172
	Peça 2, p. 348-350; peça 3, p. 122
	1.000,00

	8) Ileno Izídio da Costa
	Peça 1, p. 132, item 45
	Peça 1, p. 172
	Peça 2, p. 346, p. 362-364; peça 3, p. 128
	1.500,00

	9) Ileno Izídio da Costa
	Peça 1, p. 134, item 48
	Peça 1, p. 174
	Peça 3, p. 132
	1.000,00

	10) Ileno Izídio da Costa
	Peça 1, p. 134, item 56
	Peça 1, p. 176
	Peça 3, p. 140
	1.000,00

	11) Ileno Izídio da Costa
	Peça 1, p. 134, item 58
	Peça 1, p. 176
	Peça 3, p. 142
	1.500,00

	12) Ileno Izídio da Costa
	Peça 1, p. 134, item 63
	Peça 1, p. 178
	Peça 3, p. 146
	1.000,00

	13) Ileno Izídio da Costa
	Peça 1, p. 134, item 69
	Peça 1, p. 180
	Peça 3, p. 156
	1.000,00

	14) Ileno Izídio da Costa
	Peça 1, p. 136, item 79
	Peça 1, p. 182
	Peça 3, p. 164
	1.000,00

	15) Ileno Izídio da Costa
	Peça 1, p. 136, item 90
	Peça 1, p. 184
	Peça 3, p. 172
	1.000,00

	16) Ileno Izídio da Costa
	Peça 1, p. 138, item 97
	Peça 1, p. 186
	Peça 3, p. 182
	1.000,00

	17) Ileno Izídio da Costa
	Peça 1, p. 138, item 98
	Peça 1, p. 186
	Peça 3, p. 184
	1.500,00

	18) Ileno Izídio da Costa
	Peça 1, p. 138, item 103
	Peça 1, p. 188
	Peça 3, p. 190
	1.000,00

	19) Ileno Izídio da Costa
	Peça 1, p. 138, item 110
	Peça 1, p. 190
	Peça 3, p. 202
	1.000,00

	20) Ileno Izídio da Costa
	Peça 1, p. 140, itens 118-119
	Peça 1, p. 192
	Peça 3, p. 212-214
	2.500,00

	21) Ileno Izídio da Costa
	Peça 1, p. 140, item 123
	Peça 1, p. 192
	Peça 3, p. 222
	1.000,00

	22) Ileno Izídio da Costa
	Peça 1, p. 140, item 138
	Peça 1, p. 196
	Peça 3, p. 236
	1.000,00

	23) Ileno Izídio da Costa
	Peça 1, p. 142, item 143
	Peça 1, p. 198
	Peça 3, p. 242
	1.000,00

	24) Ileno Izídio da Costa
	Peça 1, p. 142, item 146
	Peça 1, p. 200
	Peça 3, p. 248
	1.000,00

	25) Ileno Izídio da Costa
	Peça 1, p. 142, item 152
	Peça 1, p. 200
	Peça 3, p. 256
	1.200,00

	26) Ileno Izídio da Costa
	Peça 1, p. 144, item 165
	Peça 1, p. 200
	Peça 3, p. 260
	1.200,00

	27) Ileno Izídio da Costa
	Peça 1, p. 144, itens 173-4
	Peça 1, p. 204
	Peça 3, p. 270-272
	1.480,00

	Subtotal
	32.280,00

10.2 Quadro de despesas com pessoal - RPA a Tânia Maris Grigolo (Subcoordenação e instrutoria) 
	Favorecido
	Relação de pagamentos
	Extrato bancário
	Comprovantes (*) 
	Valor (R$) 

	1) Tânia Maris Grigolo 
	Peça 1, p. 130, item 2
	Peça 1, p. 162
	Peça 1, p. 237, peça 2, p. 242 e peça 3, p. 88
	800,00

	2) Tânia Maris Grigolo
	Peça 1, p. 144, item 168
	Peça 1, p. 200
	Peça 3, p. 82, p. 264
	3.000,00

	3) Tânia Maris Grigolo
	Peça 1, p. 130, item 10
	Peça 1, p. 164
	Peça 2, p. 254-256 e peça 3, p. 96
	800,00

	4) Tânia Maris Grigolo
	Peça 1, p. 130, item 16
	Peça 1, p. 166
	Peça 2, p. 272-274 e peça 3, p. 100
	800,00

	5) Tânia Maris Grigolo
	Peça 1, p. 130, item 23
	Peça 1, p. 168
	Peça 2, p. 308-310 e peça 3, p. 106
	800,00

	6) Tânia Maris Grigolo
	Peça 1, p. 132, item 32
	Peça 1, p. 170
	Peça 2, p. 324-326; peça 3, p. 114 
	800,00

	7) Tânia Maris Grigolo
	Peça 1, p. 132, item 41
	Peça 1, p. 172
	Peça 2, p. 356-358; peça 3, p. 120
	800,00

	8) Tânia Maris Grigolo
	Peça 1, p. 134, item 47
	Peça 1, p. 174
	Peça 3, p. 130
	800,00

	9) Tânia Maris Grigolo
	Peça 1, p. 134, item 55
	Peça 1, p. 176
	Peça 3, p. 138
	800,00

	10) Tânia Maris Grigolo
	Peça 1, p. 134, itens 61-62
	Peça 1, p. 178
	Peça 3, p. 144
	2.300,00

	11) Tânia Maris Grigolo
	Peça 1, p. 134, item 66
	Peça 1, p. 178
	Peça 3, p. 150
	1.500,00

	12) Tânia Maris Grigolo
	Peça 1, p. 134, item 67
	Peça 1, p. 180
	Peça 3, p. 152
	1.500,00

	13) Tânia Maris Grigolo
	Peça 1, p. 136, item 70
	Peça 1, p. 180
	Peça 3, p. 158
	800,00

	14) Tânia Maris Grigolo
	Peça 1, p. 136, item 80
	Peça 1, p. 182
	Peça 3, p. 166
	800,00

	15) Tânia Maris Grigolo
	Peça 1, p. 136, item 91
	Peça 1, p. 184
	Peça 3, p. 174
	800,00

	16) Tânia Maris Grigolo
	Peça 1, p. 138, item 99
	Peça 1, p. 186
	Peça 3, p. 186
	800,00

	17) Tânia Maris Grigolo
	Peça 1, p. 138, item 104
	Peça 1, p. 188
	Peça 3, p. 192
	800,00

	18) Tânia Maris Grigolo
	Peça 1, p. 138, item 111
	Peça 1, p. 190
	Peça 3, p. 204
	800,00

	19) Tânia Maris Grigolo
	Peça 1, p. 140, item 120
	Peça 1, p. 192
	Peça 3, p. 216
	800,00

	20) Tânia Maris Grigolo
	Peça 1, p. 140, item 124
	Peça 1, p. 192
	Peça 3, p. 224
	800,00

	21) Tânia Maris Grigolo
	Peça 1, p. 142, item 139
	Peça 1, p. 196
	Peça 3, p. 238
	800,00

	22) Tânia Maris Grigolo
	Peça 1, p. 142, item 144
	Peça 1, p. 198
	Peça 3, p. 244
	800,00

	23) Tânia Maris Grigolo
	Peça 1, p. 142, item 147
	Peça 1, p. 200
	Peça 3, p. 250
	800,00

	24) Tânia Maris Grigolo
	Peça 1, p. 144, itens 167
	Peça 1, p. 200
	Peça 3, p. 264
	1.200,00

	25) Tânia Maris Grigolo
	Peça 1, p. 144, item 175
	Peça 1, p. 204
	Peça 3, p. 274
	800,00

	Subtotal
	25.500,00

10.3 Quadro de despesas com pessoal - RPA a Soemes Castilho Dias (Secretaria-executiva) 
	Favorecido
	Relação de pagamentos
	Extrato bancário
	Comprovantes (*) 
	Valor (R$) 

	1) Soemes Castilho Dias
	Peça 1, p. 146, item 203
	Peça 1, p. 207
	Peça 1, p. 245, 307, 345 e 371
	223,20

	2) Soemes Castilho Dias
	Peça 1, p. 130, item 4
	Peça 1, p. 162
	Peça 3, p. 92
	500,00

	3) Soemes Castilho Dias 
	Peça 1, p. 130, item 9
	Peça 1, p. 164
	Peça 2, p. 250-252; peça 3, p. 94
	500,00

	4) Soemes Castilho Dias
	Peça 1, p. 130, item 18
	Peça 1, p. 166
	Peça 3, p. 104
	500,00

	5) Soemes Castilho Dias
	Peça 1, p. 132, item 27
	Peça 1, p. 168
	Peça 2, p. 316-318; peça 3, p. 110
	500,00

	6) Soemes Castilho Dias 
	Peça 1, p. 132, item 31
	Peça 1, p. 170
	Peça 2, p. 330-332; peça 3, p. 112
	500,00

	7) Soemes Castilho Dias
	Peça 1, p. 132, item 40
	Peça 1, p. 172
	Peça 2, p. 352-354; peça 3, p. 118
	500,00

	8) Soemes Castilho Dias
	Peça 1, p. 134, item 52
	Peça 1, p. 174
	Peça 3, p. 134
	500,00

	9) Soemes Castilho Dias
	Peça 1, p. 134, item 54
	Peça 1, p. 176
	Peça 3, p. 136
	500,00

	10) Soemes Castilho Dias
	Peça 1, p. 134, item 65
	Peça 1, p. 178
	Peça 3, p. 148
	500,00

	11) Soemes Castilho Dias
	Peça 1, p. 136, item 73
	Peça 1, p. 180
	Peça 3, p. 160
	500,00

	12) Soemes Castilho Dias
	Peça 1, p. 136, item 81
	Peça 1, p. 182
	Peça 3, p. 168
	500,00

	13) Soemes Castilho Dias
	Peça 1, p. 138, item 95
	Peça 1, p. 184
	Peça 3, p. 28 e p. 178
	500,00

	14) Soemes Castilho Dias
	Peça 1, p. 138, item 96
	Peça 1, p. 186
	Peça 3, p. 180
	500,00

	15) Soemes Castilho Dias
	Peça 1, p. 138, item 105
	Peça 1, p. 188
	Peça 3, p. 194
	500,00

	16) Soemes Castilho Dias
	Peça 1, p. 138, item 113
	Peça 1, p. 190
	Peça 3, p. 208
	500,00

	17) Soemes Castilho Dias
	Peça 1, p. 140, item 121
	Peça 1, p. 192
	Peça 3, p. 218
	500,00

	18) Soemes Castilho Dias
	Peça 1, p. 140, item 127
	Peça 1, p. 194
	Peça 3, p. 228
	500,00

	19) Soemes Castilho Dias
	Peça 1, p. 140, item 136
	Peça 1, p. 196
	Peça 3, p. 232
	500,00

	20) Soemes Castilho Dias
	Peça 1, p. 142, item 145
	Peça 1, p. 198
	Peça 3, p. 246
	500,00

	21) Soemes Castilho Dias
	Peça 1, p. 142, item 150
	Peça 1, p. 200
	Peça 3, p. 252
	500,00

	22) Soemes Castilho Dias
	Peça 1, p. 144, item 178
	Peça 1, p. 204
	Peça 3, p. 278
	500,00

	23) Soemes Castilho Dias
	Peça 1, p. 146, item 204
	Peça 1, p. 207
	Peça 1, p. 309-313
	110,00

	Subtotal
	10.833,20

10.4 Quadro de despesas com pessoal - Outros RPAs
	Favorecido
	Relação de pagamentos
	Extrato bancário
	Comprovantes (*) 
	Valor (R$) 

	1) Ana Cristina Costa de Figueiredo
	Peça 1, p. 146, item 199
	Peça 1, p. 205
	Peça 2, p. 22 (item 22) , p. 72, p. 86 e p. 212-214; peça 3, p. 84 (item 107) 
	1.560,00

	2) Ana Cristina Costa de Figueiredo
	Peça 1, p. 140, item 122
	Peça 1, p. 192
	Peça 3, p. 220
	1.500,00

	3) Ana Maria Fernandes Pitta
	Peça 1, p. 142, item 148
	Peça 1, p. 200
	Peça 2, p. 22 (item 24) , p. 76-78, p. 88 e p. 220-222; peça 3, p. 82 (item 85) 
	1.500,00

	4) Ana Maria Fernandes Pitta
	Peça 1, p. 146, item 200
	Peça 1, p. 205
	Peça 2, p. 22 (item 24) , p. 76-78, p. 88, p. 220-222 e Peça 3, p. 84 (item 108) 
	960,00

	5) Ana Paula Conceição Almeida (secretaria) 
	Peça 1, p. 142, item 151
	Peça 1, p. 200
	Peça 3, p. 254
	500,00

	6) Ana Paula Conceição Almeida (secretaria) 
	Peça 1, p. 144, item 179
	Peça 1, p. 204
	Peça 3, p. 280
	500,00

	7) Antônio Lancetti
	Peça 1, p. 140, item 131
	Peça 1, p. 194
	Peça 3, p. 230
	1.200,00

	8) Augusto Cézar F. Costa
	Peça 1, p. 136, item 75
	Peça 1, p. 182
	Peça 3, p. 162
	1.500,00

	9) Augusto Cézar F. Costa
	Peça 1, p. 144, item 183
	Peça 1, p. 204
	Peça 3, p. 282
	1.920,00

	10) Eva Teresinha Silveira Faleiros
	Peça 1, p. 146, item 185
	Peça 1, p. 204
	Peça 3, p. 82 e p. 284
	2.880,00

	11) Eva Teresinha Silveira Faleiros
	Peça 1, p. 140, item 137
	Peça 1, p. 196
	Peça 3, p. 234
	1.500,00

	12) Eliane Maria Fleury Seidl
	Peça 1, p. 144, item 169
	Peça 1, p. 200
	Peça 3, p. 82 e p. 266
	2.400,00

	13) Eliane Maria Fleury Seidl
	Peça 1, p. 138, item 106
	Peça 1, p. 188
	Peça 3, p. 196
	1.500,00

	14) Edgar Merchan-Hamann
	Peça 1, p. 132, item 43
	Peça 1, p. 172
	Peça 2, p. 346, 366-368; peça 3, p. 124
	1.500,00

	15) Elisa Alves da Silva
	Peça 1, p. 142, item 153
	Peça 1, p. 200
	Peça 3, p. 82 e p. 258
	960,00

	16) Erotildes Maria Leal
	Peça 1, p. 138, item 114
	Peça 1, p. 190
	Peça 3, p. 210
	1.500,00

	17) Fernando Rafael dos Santos e Silva
	Peça 1, p. 138, item 108
	Peça 1, p. 188
	Peça 3, p. 200
	1.500,00

	18) Florianita Coelho Braga Campos
	Peça 1, p. 132, item 44
	Peça 1, p. 172
	Peça 2, p. 346, 372-374; peça 3, p. 126
	1.500,00

	19) Florianita Coelho Braga Campos
	Peça 1, p. 134, item 68
	Peça 1, p. 180
	Peça 3, p. 154
	1.500,00

	20) Francisco M. M. C. Martins
	Peça 1, p. 136, item 83
	Peça 1, p. 182
	Peça 3, p. 170
	1.500,00

	21) Francisco M. M. C. Martins
	Peça 1, p. 144, item 176
	Peça 1, p. 204
	Peça 3, p. 276
	1.800,00

	22) Luciano da Fonseca Elia
	Peça 1, p. 138, item 93
	Peça 1, p. 184
	Peça 2, p. 20 (item 12) , p. 50, p. 110 e p. 172-174; peça 3, p. 78 (item 47) 
	1.500,00

	23) Marcelo da Silva Araújo Tavares
	Peça 1, p. 138, item 112
	Peça 1, p. 190
	Peça 3, p. 206
	1.500,00

	24) Maria Fátima Olivier Sudbrak
	Peça 1, p. 138, item 107
	Peça 1, p. 188
	Peça 3, p. 198
	1.500,00

	25) Maria Fátima Olivier Sudbrak
	Peça 1, p. 146, item 191
	Peça 1, p. 204
	Peça 3, p. 286
	1.800,00

	26) Erotildes Maria Leal
	Peça 1, p. 146, item 192
	Peça 1, p. 204
	Peça 3, p. 288
	1.440,00

	27) Maria Fernanda de Silvio Nicácio
	Peça 1, p. 140, item 125
	Peça 1, p. 192
	Peça 3, p. 226
	1.500,00

	28) Maria Henriqueta Camarotti Costa
	Peça 1, p. 142, item 141
	Peça 1, p. 196
	Peça 3, p. 240
	1.200,00

	29) Maria Izabel Tafuri
	Peça 1, p. 136, item 92
	Peça 1, p. 184
	Peça 3, p. 176
	1.500,00

	30) Maria Izabel Tafuri
	Peça 1, p. 138, item 102
	Peça 1, p. 188
	Peça 3, p. 188
	1.500,00

	31) Maria Izabel Tafuri
	Peça 1, p. 144, item 172
	Peça 1, p. 204
	Peça 3, p. 268
	300,00

	Subtotal
	44.920,00

	Total geral RPA
	113.533,20

10.5 Quadro de despesas com tributos
	Favorecido
	Relação de pagamentos
	Extrato bancário
	Comprovantes (*) 
	Valor (R$) 

	1) Tributos - INSS
	Peça 1, p. 130, item 14
	Peça 1, p. 166
	Peça 1, p. 221
	824,54

	2) Tributos - INSS
	Peça 1, p. 130, item 21
	Peça 1, p. 168
	Peça 1, p. 221
	819,54

	3) Tributos - INSS
	Peça 1, p. 132, item 35
	Peça 1, p. 170
	Peça 1, p. 215
	819,54

	4) Tributos - INSS
	Peça 1, p. 132, item 37
	Peça 1, p. 172
	Peça 1, p. 215
	819,55

	5) Tributos - INSS
	Peça 1, p. 134, item 49
	Peça 1, p. 174
	Peça 1, p. 223
	2.504,14

	6) Tributos - IRRF
	Peça 1, p. 134, item 50
	Peça 1, p. 174
	Peça 1, p. 223
	325,87

	7) Tributos - IRRF
	Peça 1, p. 134, item 59
	Peça 1, p. 178
	Peça 1, p. 217
	214,76

	8) Tributos - IRRF
	Peça 1, p. 136, item 71
	Peça 1, p. 180
	Peça 1, p. 217
	721,98

	9) Tributos - IRRF
	Peça 1, p. 136, item 77
	Peça 1, p. 182
	Peça 1, p. 217
	57,48

	10) Tributos - INSS
	Peça 1, p. 136, item 78
	Peça 1, p. 182
	Peça 1, p. 217 e peça 3, p. 12-14
	1.908,92

	11) Tributos - IRRF
	Peça 1, p. 138, item 100
	Peça 1, p. 186
	Peça 1, p. 217
	57,30

	12) Tributos - ISS
	Peça 1, p. 140, item 116
	Peça 1, p. 190
	Peça 1, p. 217
	71,69

	13) Tributos - IRRF
	Peça 1, p. 140, item 129
	Peça 1, p. 194
	Peça 1, p. 219
	28,65

	14) Tributos - IRRF
	Peça 1, p. 142, item 140
	Peça 1, p. 196
	Peça 1, p. 219 e p. 227
	2.018,50

	15) Tributos - INSS
	Peça 1, p. 142, item 154
	Peça 1, p. 200
	Peça 1, p. 219
	819,54

	16) Tributos - ISS
	Peça 1, p. 142, item 155
	Peça 1, p. 200
	Peça 1, p. 219 e p. 227
	52,87

	17) Tributos - ISS
	Peça 1, p. 144, item 180
	Peça 1, p. 204
	Peça 1, p. 219 e p. 227
	305,70

	18) Tributos - IRRF
	Peça 1, p. 144, item 181
	Peça 1, p. 204
	Peça 1, p. 219 e p. 227
	1.150,85

	19) Tributos - INSS
	Peça 1, p. 144, item 182
	Peça 1, p. 204
	Peça 1, p. 219
	4.425,40

	20) Tributos - INSS
	Peça 1, p. 146, item 205
	Peça 1, p. 209
	Peça 1, p. 219 e peça 3, p. 64-66
	6.387,49

	21) Tributos - INSS
	Peça 1, p. 140, item 117
	Peça 1, p. 190
	Peça 1, p. 217 e peça 3, p. 30-32
	2.028,65

	22) Tributos - IRRF
	Peça 1, p. 142, item 140
	Peça 1, p. 196
	Peça 1, p. 219 e 227
	2.018,50

	23) Tributos - INSS
	Peça 1, p. 130, item 6
	Peça 1, p. 164
	Peça 1, p. 215 e p. 221
	819,54

	24) Tributos - ISS
	Peça 1, p. 134, item 51
	Peça 1, p. 174
	Peça 1, p. 217, p. 223
	163,22

	25) Tributos - INSS
	Peça 1, p. 134, item 53
	Peça 1, p. 176
	Peça 1, p. 217, p. 223 e peça 2, p. 382
	848,82

	26) Tributos - ISS
	Peça 1, p. 134, item 57
	Peça 1, p. 176
	Peça 1, p. 217, p. 223, peça 2, p. 384-386
	136,91

	27) Tributos - INSS
	Peça 1, p. 134, item 60
	Peça 1, p. 178
	Peça 1, p. 217, peça 2, p. 388-390
	1.400,60

	28) Tributos - ISS
	Peça 1, p. 134, item 64
	Peça 1, p. 178
	Peça 1, p. 217 e peça 2, p. 392-394
	91,78

	29) Tributos - INSS
	Peça 1, p. 136, item 72
	Peça 1, p. 180
	Peça 1, p. 217 e peça 2, p. 396-398
	1.859,85

	30) Tributos - ISS
	Peça 1, p. 136, item 82
	Peça 1, p. 182
	Peça 1, p. 217 e p. 225 e peça 3, p. 8-10
	123,16

	31) Tributos - INSS
	Peça 1, p. 136, item 87
	Peça 1, p. 184
	Peça 1, p. 217 e peça 3, p. 20-22
	544,69

	32) Tributos - INSS
	Peça 1, p. 136, item 88
	Peça 1, p. 184
	Peça 1, p. 217 e peça 3, p. 16-18
	571,92

	33) Tributos - INSS
	Peça 1, p. 138, item 101
	Peça 1, p. 186
	Peça 1, p. 217 e peça 3, p. 12-14
	1.908,92

	34) Tributos - INSS
	Peça 1, p. 140, item 128
	Peça 1, p. 194
	Peça 1, p. 218 e peça 3, p. 44-46
	1.364,23

	35) Tributos - ISS
	Peça 1, p. 140, item 130
	Peça 1, p. 194
	Peça 1, p. 219 e peça 3, p. 40-42
	88,01

	36) Tributos - INSS
	Peça 1, p. 140, item 135
	Peça 1, p. 196
	Peça 1, p. 219 e peça 3, p. 60-62
	427,59

	37) Tributos - IRRF
	Peça 1, p. 146, item 206
	Peça 1, p. 209
	Peça 3, p. 70-72 e p. 296-298
	395,69

	38) Tributos - ISS
	Peça 1, p. 130, item 7
	Peça 1, p. 164
	Peça 1, p. 215 e p. 221
	52,87

	39) Tributos - ISS
	Peça 1, p. 130, item 19
	Peça 1, p. 166
	Peça 1, p. 215 e p. 221
	52,87

	40) Tributos - ISS
	Peça 1, p. 132, item 30
	Peça 1, p. 170
	Peça 1, p. 215 e peça 2, p. 334-340
	52,87

	41) Tributos - ISS
	Peça 1, p. 132, item 38
	Peça 1, p. 172
	Peça 1, p. 215 e peça 2, p. 342-344
	52,87

	42) Tributos - ISS
	Peça 1, p. 136, item 74
	Peça 1, p. 180
	Peça 1, p. 217 e peça 3, p. 4-6
	133,59

	43) Tributos - IRRF
	Peça 1, p. 136, item 86
	Peça 1, p. 184
	Peça 1, p. 217 e peça 1, p. 225
	28,65

	44) Tributos - ISS
	Peça 1, p. 136, item 89
	Peça 1, p. 184
	Peça 1, p. 217, p. 225 e peça 3, p. 24-26
	35,14

	45) Tributos - ISS
	Peça 1, p. 140, item 134
	Peça 1, p. 196
	Peça 1, p. 219 e peça 3, p. 56-58
	27,59

	Total de despesas com tributos
	39.562,84

10.6 Quadro de despesas com passagens aéreas e hospedagens (Trips Passagens e Turismo Ltda.) 
	Favorecido
	Relação de pagamentos
	Extrato bancário
	Comprovantes (*) 
	Valor (R$) 

	1) Antônio Lancetti
	Peça 1, p. 140, item 133
	Peça 1, p. 194
	Peça 1, p. 397-399 e peça 3, p. 48-54
	154,00

	2) Ana Cristina C. de Figueiredo
	Peça 1, p. 144, item 162
	Peça 1, p. 200
	Peça 1, p. 395 e p. 397
	145,20

	3) Ana Cristina C. de Figueiredo
	Peça 1, p. 144, item 164
	Peça 1, p. 200
	Peça 1, p. 375 e p. 385
	712,24

	4) Erotildes Maria Leal
	Peça 1, p. 142, item 161
	Peça 1, p. 200
	Peça 1, p. 393 e p. 397
	204,60

	5) Erotildes Maria Leal e Elisa Alves da Silva
	Peça 1, p. 146, item 189
	Peça 1, p. 204
	Peça 1, p. 375 e p. 387
	922,36

	6) Luciano da Fonseca Elia
	Peça 1, p. 142, item 159
	Peça 1, p. 200
	Peça 1, p. 391 e p. 397
	148,50

	7) Luciano da Fonseca Elia
	Peça 1, p. 142, item 160
	Peça 1, p. 200
	Peça 1, p. 375 e p. 383
	723,74

	8) Maria Fernanda de S. Nicácio
	Peça 1, p. 142, item 156
	Peça 1, p. 200
	Peça 1, p. 375 e p. 379
	917,24

	9) Maria Fernanda de S. Nicácio
	Peça 1, p. 142, item 157
	Peça 1, p. 200
	Peça 1, p. 397 e peça 2, p. 4
	145,20

	10) Maria F. de Sílvio Nicácio
	Peça 1, p. 142, itens 149 e 158
	Peça 1, p. 200
	Peça 1, p. 375-377
	2.146,48

	Total de despesas com passagens aéreas e hospedagem
	6.219,56

10.7 Quadro de despesas com materiais e serviços gerais
	Favorecido
	Relação de pagamentos
	Extrato bancário
	Comprovantes (*) 
	Valor (R$) 

	1) Acesso Comércio e Serviço de Informática (Equipamentos de informática) 
	Peça 1, p. 146, item 198
	Peça 1, p. 204
	Peça 1, p. 345 e p. 365
	465,00

	2) Bureau Express Comunicação Visual (Banners e faixa) 
	Peça 1, p. 146, item 195
	Peça 1, p. 204
	Peça 1, p. 245 e p. 277-281
	1.184,00

	3) Brindemus (400 canetas esferográficas) 
	Peça 1, p. 146, item 196
	Peça 1, p. 204
	Peça 1, p. 345 e p. 361
	400,00

	4) ECT - Postagem
	Peça 1, p. 132, item 25
	Peça 1, p. 168
	Peça 1, p. 345, peça 2, p. 312-314
	87,40

	5) ECT - Postagem 
	Peça 1, p. 144, item 171
	Peça 1, p. 204
	Peça 1, p. 345 e p. 355-357
	81,00

	6) Finatec (Organização do I Congresso de Saúde Mental do Cerrado) 
	Peça 1, p. 146, item 202
	Peça 1, p. 202
	Peça 1, p. 319-327
	25.500,00

	7) Júnior Rodrigues de Souza (Limpeza) 
	Peça 1, p. 144, item 170
	Peça 1, p. 200
	Peça 3, p. 82 (item 95) 
	100,00

	8) Kaco Gráfica e Editora (Folder e cartaz) 
	Peça 1, p. 130, item 13
	Peça 1, p. 166
	Peça 1, p. 247-251
	1.510,00

	9) Kaco Gráfica e Editora (Diagramação) 
	Peça 1, p. 146, item 186
	Peça 1, p. 204
	Peça 1, p. 245 e 257
	1.500,00

	10) Kaco Gráfica e Editora (Cartaz e folder) 
	Peça 1, p. 146, item 187
	Peça 1, p. 204
	Peça 1, p. 245 e 259
	1.800,00

	11) Kaco Gráfica e Editora (400 livretos) 
	Peça 1, p. 146, item 197
	Peça 1, p. 204
	Peça1, p. 245 e p. 285
	1.600,00

	12) Kaco Gráfica e Editora (600 crachás e 450 certificados) 
	Peça 1, p. 146, item 201
	Peça 1, p. 205
	Peça 1, p. 245 e p. 295
	1.280,00

	13) Papelaria ABC C. e Indústria (Etiquetas e pastas) 
	Peça 1, p. 146, item 194
	Peça 1, p. 204
	Peça 1, p. 345 e p. 359
	164,54

	14) Stiloplast (400 portas crachás e outros) 
	Peça 1, p. 146, item 190
	Peça 1, p. 204
	Peça 1, p. 245 e p. 265
	248,00

	15) Web Inovações (Desenvolvimento de WEB) 
	Peça 1, p. 146, item 188
	Peça 1, p. 204
	Peça 1, p. 261-263
	848,00

	Total de despesas com material e serviços
	36.767,94

	Total geral das despesas
	196.083,54

 (*) Constituídos por recibos e controles de pagamentos, transferências bancárias, notas fiscais, faturas, cheques etc.
11.	Em primeiro lugar, esclarece-se que o total geral das despesas aqui apurado supera os R$ 180.000,00 repassados originalmente pelo Ministério da Saúde, em razão dos rendimentos financeiros obtidos, no total de R$ 17.625,99, conforme aponta o Parecer Gescon nº 23 (peça 3, p. 386) .
12.	Relativamente ao parágrafo 9 do Despacho, no qual o Exmo. Ministro-Relator, José Múcio Monteiro, chama a atenção para "a ausência de cópia dos Recibos de Pagamento de Autônomo (RPA) assinados, datados e discriminando os serviços realizados por Ileno Costa, Tânia Maris, Marcelo da Silva, Soemes Castilho, Erotildes Maria Leal, Edgar Merchan, Florianita Braga, Eliane Maria Fleury, Ana Cristina, Augusto Cézar e Marcella Franco", nos termos do oficio de citação (primeira parte, alínea "d") , transcrito no item 5."d" desta instrução, cabem os seguintes esclarecimentos.
13.	A respeito da discriminação dos "serviços realizados", embora não conste em todos os RPAs, é possível verificar no conjunto dos elementos dos autos as funções exercidas pelos agentes supramencionados. Sobre Ileno Izídio da Costa, Tânia Maris Grigolo e Soemes Castilho Dias, verificam-se diversas indicações acerca dos serviços por eles realizados (peça 2, p. 244, p. 258, p. 276, p. 302, p. 328, p. 360) , nas quais constam as funções respectivas de instrutor/coordenador, instrutora/subcoordenadora e secretária-executiva. Entende-se que não há vedação ao exercício cumulativo das funções de instrutoria e coordenação no âmbito deste convênio, uma vez que o Plano de Trabalho (peça 1, p. 12) previu que "O acompanhamento será feito por uma coordenação de professor do Instituto de Psicologia da Universidade de Brasília", o que foi chancelado pelo Ministério da Saúde, conforme Parecer Técnico nº . 592/2006-DEGES/SGTES (peça 1, p. 26) , que assim se manifestou: "A ação proposta atende satisfatoriamente ao preconizado pela Política de Saúde Mental implementada pela Coordenação de Saúde Mental deste Ministério da Saúde e responde às necessidades essenciais do Sistema Único de Saúde".
14.	Quanto aos demais agentes, com as exceções de Marcella Franco, cujo nome não consta em nenhum ponto dos autos entre os prestadores de serviços, e de Soemes Castilho Dias, que exerceu a função de secretária, todos se encontram relacionados como professores das disciplinas ministradas, como indicam a "relação de professores" (peça 2, p. 18-24) , os "planos de estudos" (peça 2, p. 26-82) , o "cadastro de professores" (peça 2, p. 84-124) , entre outros. Ressalte-se que estão presentes nos autos todos os RPAs desses prestadores de serviços, conforme indicam as linhas 2, 8, 9, 12, 13, 14, 16, 18, 19, 23 e 26 registradas no quadro 10.4, exceto quanto à Srª. Ana Cristina, para quem se encontrou apenas um RPA (linha 2 do quadro 10.4) , ao passo que deveriam existir dois, pois o referente à linha 1 não foi localizado.
15.	Além desse RPA da Srª. Ana Cristina, alguns outros recibos de pagamentos, embora não mencionados na irregularidade constante do item "d" (primeira parte) do ofício de citação, também não foram encontrados, os quais estão registrados nos itens 3, 4 e 22 do quadro 10.4 e item 7 do quadro 10.7. Todavia, verifica-se que essa falha não é suficiente para imputação de débito, pois os itens 3, 4 e 22 são alusivos a professores das disciplinas ministradas, conforme sinalizam vários documentos presentes nos autos, como os especificamente indicados (nesses itens) na coluna "Comprovantes" da tabela. Relativamente a todos esses agentes/professores aplica-se o comentado no parágrafo 14 desta instrução, no tocante à existência de elementos que evidenciam a regular prestação dos serviços afetos ao convênio. Já com relação ao item 7 do quadro 10.7, trata-se de um valor de pequena monta (R$ 100,00) , que, segundo informado na ficha de "controle de pagamento pessoa física" (peça 3, p. 82, item 95) , refere-se a pagamento por serviços de limpeza, o que se apresenta como uma despesa naturalmente plausível para a execução do ajuste.
16.	Sobre a ausência de RPAs assinados, é de se reconhecer que realmente alguns deles não contêm as assinaturas dos favorecidos, mas, em exame detido em todas as páginas do processo, verificou-se que, inclusive como indicado na tabela construída também para essa finalidade (nos itens 1, 3, 4, 5, 6, 7 e 8 do quadro 10.1; nos itens 1, 3, 4, 5, 6, 7 do quadro 10.2 e no item 18 do quadro 10.4) , existem recibos de transferências bancárias para o próprio prestador do serviço localizados nas páginas sequenciais das dos recibos sem assinatura. Além disso, em outras páginas do processo detectaram-se outras vias de RPAs (referentes aos mesmos serviços prestados) devidamente assinadas. Dessa maneira, considera-se suprimida a irregularidade apontada pelo acórdão impugnado.
17.	Quanto ao item 5 do Despacho do Ministro-Relator, mencionado no parágrafo 7 desta instrução, que trata da "ausência de comprovantes de embarque e desembarque dos passageiros beneficiados com passagens aéreas", sobre a qual foi citado apenas um exemplo na instrução anterior (peça 71, p. 8, parágrafo 13.16 e item 38 da tabela) , para suprir tal lacuna, anotaram-se no quadro 10.6 todos os locais dos autos nos quais se encontram os elementos probatórios das despesas com as passagens aéreas e hospedagens em questão (peça 1, p. 373 a peça 2, p. 10) .
18.	É de se registrar que os citados comprovantes se referem a faturas - não só de passagens aéreas como também de hospedagens - emitidas em nome de professores arrolados em vários locais dos autos, como na "relação de pagamentos efetuados" (peça 1, p. 130-146) , bem como nos demais pontos já mencionados no parágrafo 14 desta instrução. Todas essas faturas contêm atesto do Sr. Ileno Izídio da Costa, Coordenador do curso, no qual se assevera "que os serviços/produtos foram devidamente prestados/entregues".
19.	Em relação a esse ponto, como registrado na instrução anterior, houve o pagamento em duplicidade à Srª. Maria Fernanda de Sílvio Nicácio, no valor de R$ 2.146,48 (peça 1, p. 142, itens 149 e 158 da "relação de pagamentos efetuados"; peça 1, p. 200 - lançamentos do extrato bancário da conta corrente, nos dias 6 e 12/2/2009 e peça 1, p. 375 - controle de pagamento) , motivo pelo qual tal quantia deverá permanecer como débito.
20.	Quanto ao item "a" do ofício de citação: "ausência nos documentos comprobatórios das despesas do número do convênio", como demonstrado no quadro 10.7, uma das principais despesas (item 6) foi com a Finatec (peça 1, p. 319-327) , cujos documentos indicam com clareza a prestação de serviços relacionada ao evento. As demais despesas também se encontram com suporte de notas fiscais emitidas em nome da Funsaúde (DF) , além de se referirem a materiais e serviços relacionados ao curso em questão. Portanto, a falta do "número do convênio", embora realmente seja uma falha, não é suficiente para prejudicar a evidenciação da prestação dos serviços e do fornecimento dos produtos.
21.	Sobre as irregularidades apontadas no ofício (itens "e", "h" e "i") atinentes à ausência de declaração de vínculo empregatício com o serviço público dos agentes responsáveis pela execução do convênio, verifica-se que elas se baseiam-se na Lei 11.314/2006, que modificou a Lei 8.112/1990 (art. 76-A) , no tocante à "Gratificação por Encargo de Curso ou Concurso", o que caracteriza falha que enseja a irregularidade das contas, mas que, em face do acervo probatório constante dos autos (ora verificado no exame deste recurso de reconsideração) , não impede a constatação do nexo de causalidade entre os recursos transferidos e sua aplicação no objeto do convênio.
22.	Outra falha registrada no item "f" do ofício de citação: "ausência de cópia dos contratos firmados com as pessoas físicas que estão recebendo pagamento com recursos deste convênio", embora seja reprovável, pode ter seu nível de gravidade minimizado, em face das várias indicações presentes nos autos, como, por exemplo, o cadastro de professores (peça 2, p. 84-124) , os recibos de pagamentos por eles assinados e de transferências bancárias para suas contas correntes (peça 3, p. 86-288) , o "controle de pagamento pessoa física" (peça 3, p. 76-84) , os extratos bancários (peça 1, p. 160-209) , os quais asseguram que os serviços foram regularmente prestados.
23.	Já a irregularidade apontada no item "g" do oficio de citação referente à "ausência da lista de presença dos participantes do curso ministrado" efetivamente não ocorreu, pois existem relações de alunos em diversos pontos dos autos, como na peça 2, p. 126-234 e peça 3, p. 352-354.	
24.	Nesta reanálise, após a restituição dos autos a esta Secretaria pelo Exmo. Ministro-Relator, José Múcio Monteiro, verificou-se que é necessária alteração da proposta de encaminhamento da instrução anterior, tendo em vista o contido no item "b" (primeira parte) do ofício de citação: "pagamento de multa e juros pelo atraso no pagamento de INSS e/ou ISS, no valor de R$ 198,32" (peça 1, p. 118-120) . Esse valor deve ser adicionado ao indicado no parágrafo 19 desta instrução (R$ 2.146,48) .
25.	No que se refere à realização de pagamento de taxas bancárias, irregularidade também constante desse item "b" do ofício, apenas cabe lembrar que tal ocorrência já foi examinada no parágrafo 13.14 da instrução anterior (peça 71) , no qual se assentou que há jurisprudência deste Tribunal no sentido de que não cabe condenação em débito decorrente de despesas oriundas da simples utilização da conta corrente e que não sejam consequência de comportamento inadequado por parte do titular da conta bancária. Nesse sentido os acórdãos 912-2014-Plenário, 6.197/2016-1ª Câmara, 4.661/2017-1ª Câmara, todos da relatoria do Ministro Benjamin Zymler, e Acórdão 7.596/2017-2ª Câmara, da relatoria do Ministro Augusto Nardes. Por esse mesmo motivo, os diversos lançamentos inseridos na "relação de pagamentos efetuados" (peça 1, p. 130-146) referentes a taxas bancárias pagas ao Banco do Brasil não devem ser incluídos no débito.
26.	Além da mencionada alteração na proposta de encaminhamento, detectou-se nesse reexame que o item 85 da "relação de pagamentos efetuados" (peça 1, p. 136) , no valor de R$ 28,65 ("transferência online") , não possui suporte documental para essa operação. O mesmo ocorreu com a despesa referente ao item 163 (peça 1, p. 144) , no valor de R$ 156,87 ("Cheque") . Dessa maneira, esses valores também deverão ser mantidos como débito.
27.	Como já registrado no item 13.17 da instrução anterior (peça 71) , o valor de R$ 219,40 (saldo do convênio não recolhido) inscrito como irregularidade na alínea "f" da parte final ("Execução Financeira") do ofício de citação também deve ser mantido como débito, cujo total deverá ser de R$ 2.749,72, resultante da soma dos valores supramencionados: R$ 2.146,48; R$ 198,32; R$ 28,65; R$ 156,87 e R$ 219,40.
28.	Conclui-se, assim, no reexame deste recurso de reconsideração, que as irregularidades constantes da parte inicial do ofício de citação (transcrito no parágrafo 5 desta instrução) referem-se a falhas formais na execução do convênio, mas que não geraram obstáculo à constatação de que a maior parte dos recursos transferidos foi adequadamente aplicada na finalidade do convênio, conforme inscrito no quadro acima, no qual se identificaram nos autos a localização dos elementos probatórios.
29.	Diante dessas evidências, pode-se inferir que procede a argumentação da recorrente de que não deve haver a devolução integral dos recursos, uma vez que o conjunto probatório colacionado na prestação de contas permitiu concluir que os recursos foram aplicados no objeto do convênio, com exceção do valor histórico de R$ 2.749,72, que deverá ser restituído ao erário.
30.	Frise-se, portanto, que o parecer do órgão concedente no sentido de que houve a regular execução física do convênio (peça 3, p. 374-376) , acrescido da constatação de que as despesas descritas nos quadro constantes do parágrafo 10 desta instrução possuem suporte documental que comprova a regular aplicação dos recursos a elas vinculados, levam à conclusão de que o débito imputado pelo Tribunal deve se restringir ao montante de R$ 2.749,72, conforme acima explicitado.
31.	Desse modo, a proposta decorrente da reanálise desse recurso de reconsideração é no sentido de reduzir o débito imputado, mantendo-se o julgamento das contas como irregulares, na forma prevista no art. 16, inciso III, alínea "c", da Lei 8.443/1992, com a consequente aplicação da multa preconizada no art. 57 dessa mesma lei.
CONCLUSÃO
32.	Das reanálises anteriores, às quais se adicionam as já realizadas na instrução anterior (peça 71, parágrafos 11 e 12) , conclui-se que o objeto do convênio foi regularmente executado, exceto quanto ao montante de R$ 2.749,72 (valor histórico) , que deverá ser restituído aos cofres públicos, consoante demonstrado nos parágrafos 8 a 26.
33.	Portanto, a nova proposta é no sentido de provimento parcial deste recurso de reconsideração, para reduzir o débito imputado ao valor de R$ 2.749,72, bem como o valor da multa proporcional e manter o julgamento das contas como irregulares.
PROPOSTA DE ENCAMINHAMENTO
34.	Diante do exposto, submete-se à consideração superior esta reanálise do recurso de reconsideração interposto por Yolanda Galindo Pacheco contra o Acórdão 5421/2017-TCU-Segunda Câmara, para propor, com base nos artigos 32, inciso I, e 33, da Lei 8.443/92, c/c o artigo 285 do RI/TCU:
a) conhecer do recurso e, no mérito, dar-lhe provimento parcial, a fim de reduzir o débito para R$ 2.749,72 diminuindo-se, proporcionalmente, o valor da multa (art. 57 da Lei 8.443/1992) ;
b) dar ciência aos responsáveis, aos interessados e à Procuradoria da República no Distrito Federal.
O PARECER DO MINISTÉRIO PÚBLICO
O Ministério Público se manifestou a favor da proposta oferecida pela unidade técnica (peça 88) .
É o relatório.

Guilherme Augusto Fregapani, (OAB/DF 34.406).

Procurador Rodrigo Medeiros de Lima.

RECURSO DE RECONSIDERAÇÃO. TOMADA DE CONTAS ESPECIAL. CONVÊNIO. DESPESAS IRREGULARES E NÃO COMPROVADAS E OUTRAS IRREGULARIDADES. CONHECIMENTO. APRESENTAÇÃO DE DOCUMENTOS COMPROBATÓRIO DE 98,5% DAS DESPESAS. PROVIMENTO PARCIAL.

TOMADA DE CONTAS ESPECIAL (TCE)

Secretaria de Recursos (Serur).

Atuo por força do art. 152 do Regimento Interno.
O recurso de reconsideração interposto pela Sra. Yolanda Galindo Pacheco, na qualidade de Diretora-Presidente da Fundação de Apoio ao Desenvolvimento Científico na Área de Saúde (Funsaúde) , podem ser conhecidos, uma vez que foram atendidos os requisitos de admissibilidade previstos para a espécie no art. 285 do Regimento Interno.
A Tomada de Contas Especial julgada mediante o acórdão recorrido tratou de irregularidades na execução do Convênio n.º 1.772/2006 celebrado entre o Fundo Nacional de Saúde (FNS) e a Fundação de Apoio ao Desenvolvimento Científico e Tecnológico na Área da Saúde (Funsaúde) . O convênio fora firmado para o apoio técnico e financeiro para curso, congresso, encontro, treinamento, seminário e eventos - curso de especialização em saúde mental, visando o fortalecimento do Sistema Único de Saúde (SUS) . O valor repassado montou a R$ 180.000,00, sem contrapartida. 
Mediante a decisão recorrida, o Acórdão 5421/2017-TCU-Segunda Câmara, da relatoria do Ministro Augusto Nardes, a responsável teve suas contas julgadas irregulares e foi condenada ao recolhimento de débito no valor total transferido e ao pagamento de multa no valor de R$ 31.000,00. 
A responsável fora citada devido a (peça 85, p. 3 e 4) :
Execução Física
a)	 ausência nos documentos comprobatórios das despesas do número do convênio (peça 3, p. 388) ;
b)	 realização de pagamento de taxas bancárias, no valor de R$ 58,64, bem como pagamento de multa e juros pelo atraso no pagamento de INSS e/ou ISS, no valor de R$ 198,32 (peça 3, p. 388) ;
d)	 ausência de cópia dos Recibos de Pagamento de Autônomo (RPA) assinados, datados e discriminando os serviços realizados aos Srs. Ileno Costa, Tânia Maris, Marcelo da Silva, Soemes Castilho, Erotildes Maria Leal, Edgar Merchan, Florianita Braga, Eliane Maria Fleury, Ana Cristina, Augusto Cézar e Marcella Franco (peça 3, p. 388) ;
e)	 ausência de declaração de vínculo empregatício com o serviço público federal, estadual, municipal e do Distrito Federal, órgãos da administração direta, indireta ou com subsidiária dos prestadores de serviços (peça 3, p. 388) ;
f)	 ausência de cópia dos contratos firmados com as pessoas físicas que estão recebendo pagamento com recursos deste convênio (peça 3, p. 388) ;
g)	 ausência da lista de presença dos participantes do curso ministrado (peça 3, p. 388) ;
h)	 falta de documento regulamentando o serviço de instrutoria e de Declaração do Setor de Recursos Humanos manifestando-se sobre a liberação e compensação de carga horária do servidor (peça 3, p. 388) ;
i) ausência de informação acerca do parâmetro utilizado para seleção dos prestadores de serviços e para definição dos salários pagos (peça 3, p. 390) ;
j) realização de pagamento à Sra. Tânia Maris Grigolo e ao Sr. Ileno Izidio da Costa em diversas categorias funcionais sem justificativa (peça 3, p. 390) .
Execução Financeira
a)	 ausência na prestação de contas dos seguintes documentos: Relatório de Execução Físico-Financeira, Relatório de Cumprimento do Objeto e os extratos bancários da conta de investimento (peça 3, p. 390) ;
b)	 ausência da documentação comprobatória das despesas constantes na Relação de Pagamento (RP) , itens 14, 21, 35, 37, 49, 50, 59, 71, 76, 77, 78, 84, 93, 100, 116, 129, 140, 148, 154, 155, 170, 180, 181, 182, 199, 200 e 203 (peça 1, p. 130-146 e peça 3, p. 390) ;
c) 	ausência de três orçamentos à contratação da Fundação de Empreendimentos Científicos e Tecnológicos (Finatec) , para organização do evento "I Congresso de Saúde Mental do Cerrado (DF, GO e RIDE) (peça 3, p. 390) ; 
d)	 ausência nos RPA's da descrição do serviço prestado, e, em alguns deles, há erros nas retenções dos impostos (peça 3, p. 390) ;
e)	 ausência de comprovantes de embarque e desembarque dos passageiros beneficiados com passagens aéreas, bem como aquisição de passagens em duplicidade para Maria Fernanda Nicácio (peça 3, p. 392) ; e
f)	 ausência de comprovante de recolhimento do saldo do convênio, no valor de R$ 219,40 (peça 3, p. 392) .
A Secretaria de Recursos (Serur) propôs conhecer para dar provimento parcial ao recurso, de modo a reduzir o débito e a multa. O Ministério Público acompanhou-a na proposta.
A Serur entendeu que a maior parte do débito foi afastada, restando não comprovada a utilização adequada de R$ 2.749,72 em decorrência de:
2.1 pagamento em duplicidade a prestadora de serviço no valor de R$ 2.146,48;
2.2 pagamento de multa e juros pelo atraso no pagamento de INSS ou ISS no valor de R$ 198,32;
2.3 pagamentos sem comprovação de despesa, por meio de transferência bancária, no valor de R$ 28,65, e por meio de cheque, no valor de R$ 156,87;
2.4 saldo do convênio não devolvido no valor de R$ 219,40.
Outras ocorrências remanescentes identificadas pela unidade técnica, consideradas insuficientes para prejudicar a evidenciação dos gastos, foram:
2.5 ausência do número do convênio nos documentos comprobatórios das despesas;
2.6 ausência de declaração de vínculo empregatício com o serviço público dos agentes responsáveis pela execução do convênio, para efeitos da gratificação de servidor por encargo de curso ou concurso regulada pelo art. 2º da Lei n.º 11.314/2006; e
2.7 ausência de cópia dos contratos firmados com as pessoas físicas que recebiam pagamento com recursos do convênio. 
Acompanho a proposta apresentada, tomando a análise empreendida pela unidade técnica como razão para decidir. 
Face ao exposto, Voto por que o Tribunal adote o Acórdão que ora submeto à consideração deste Colegiado.
TCU, Sala das Sessões Ministro Luciano Brandão Alves de Souza, em 28 de maio de 2019.
RAIMUNDO CARREIRO 
Relator